【裁判字號】    89,上訴,3660
【裁判日期】    890626
【裁判案由】    毒品危害防制條例
【裁判全文】
臺灣高等法院刑事判決                          八十九年度上訴字第三六六○號
    上  訴  人
    即  被  告  乙○○
    指定辯護人  本院公設辯護人
右上訴人因違反毒品危害防制條例案件，不服臺灣桃園地方法院八十九年度易字第一
○一四號，中華民國八十九年六月二十六日第一審判決（起訴案號：臺灣桃園地方法
院檢察署八十八年度偵字第一八三○五號），提起上訴，本院判決如左：
    主  文
上訴駁回。
    事  實
一、乙○○基於概括之犯意，先後於民國八十八年初、同年四月間及同年九月十六日
    ，連續在甲○○位於桃園縣中壢市○○路一○一巷三號之住處，以相同於原購入
    的價格每小包新臺幣（下同）二千元，非法轉讓第二級毒品安非他命共四次給予
    甲○○施用。嗣於八十八年九月二十日晚上六時四十分許，經警在中壢市○○路
    一○一巷三號查獲甲○○非法施用安非他命，始獲悉上情。
二、案經桃園縣警察局楊梅分局報請臺灣桃園地方法院檢察署檢察官偵查起訴。
理  由
一、訊據上訴人即被告乙○○雖矢口否認有非法轉讓安非他命給予甲○○施用之事實
    ，辯稱：伊只有與甲○○一起施用安非他命云云。惟查：右揭事實，業據證人甲
    ○○於警訊及檢察官偵查中供證綦詳，即被告乙○○於警訊時，亦坦承有給甲○
    ○安非他命，但無從中牟利等情，核與上開證人之所言情節相符，足徵被告自白
    屬實，是其轉讓安非他命之事證已明，犯行堪以認定。至於被告乙○○與該證人
    甲○○嗣於原審或本院調查、審理時，雖均翻異前供，惟係卸責、迴護之詞，要
    無足採。
二、核被告乙○○所為，係犯毒品危害防制條例第八條第二項之轉讓第二級毒品罪。
    其先後多次非法轉讓第二級毒品安非他命給甲○○之犯行，時間緊接，手段相同
    ，觸犯構成要件同一之罪名，顯係基於概括之犯意所為，應依刑法第五十六條連
    續犯之規定，以一罪論，並加重其刑。公訴意旨雖以被告乙○○基於概括犯意，
    連續以每包二千元之代價格非法販賣第二級毒品安非他命給予甲○○，認被告所
    為，係連續觸犯毒品危害防制條例第四條第二項之非法販賣第二級毒品罪嫌。惟
    按：販賣毒品罪，須行為人主觀上有營利之意圖，而於客觀上有販入或販出毒品
    之行為，方足成立。經查：本件公訴人所以認定被告係涉犯販賣第二級毒品安非
    他命之罪者，係以證人甲○○已於警訊及檢察官偵查中證述綦詳等詞，資為論據
    。第查：證人甲○○於警訊及偵查中，除曾有云「乙○○都是他到我家裡來向我
    借新台幣二千元（下同）之後，外出後帶一小包安非他命回來給我．．．．．．
    」、「（警問：乙○○拿幾次安非他命抵帳？）四次四包，每小包二千元整，他
    都親自送到我住所交給我」等語外，並無被告有販賣安非他命予伊或如何牟利之
    供述。況本件又未查獲被告持有大量安非他命、或分裝袋、或秤量器具等可資為
    係供販賣毒品之佐證，是公訴人前揭所指容有誤會。又，轉讓毒品與販賣毒品，
    就其是否為無償提供抑有償給與，二者固有不同，惟就其改變原持有關係，均係
    由轉讓者或販賣者交付予受讓人或買受人之基本事實，則無所異。是公訴人縱以
    被告係犯販賣毒品罪而提起公訴，然經法院審理結果，苟已足認被告所為係成立
    轉讓毒品罪者，因其基本犯罪事實既同，法院仍得依刑事訴訟法第三百條之規定
    ，於不妨害同一事實之範圍內，自由認定事實變更檢察官所引應適用之法條。本
    件公訴人起訴被告販賣毒品罪並非妥洽，既如上述，而經本院審理結果，又足認
    被告所為與轉讓毒品罪之構成要件該當，本院自得就起訴事實變更檢察官所引應
    適用之法條，併此敘明。原審以被告犯罪事證明確，因而援引毒品危害防制條例
    第八條第二項、刑法第十一條前段、第五十六條之規定，並審酌被告犯罪後態度
    ，並另參其犯罪動機、手段、目的、品性、素行等一切情狀，量處有期徒刑八月
    ，其認事用法，核無違誤，量刑亦屬妥適。被告上訴意旨仍執陳詞否認犯罪，為
    無理由，應予駁回。
據上論斷，應依刑事訴訟法第三百六十八條，判決如主文。
本案經檢察官楊楚猛到庭執行職務。
中      華      民      國    八十九    年     十二     月     十一     日
                              臺灣高等法院刑事第二十庭
                                  審判長法  官  葉  麗  霞
                                        法  官  黃  瑞  華
                                        法  官  余  來  炎
右正本證明與原本無異。
如不服本判決應於收受送達後十日內向本院提出上訴書狀，其未敘述上訴之理由者並
得於提起上訴後十日內向本院補提理由書（均須按他造當事人之人數附繕本）。
                  書記官  黃  麗  玲
中    華    民    國    八十九    年       十二     月       十四       日
附錄本判決論罪科刑法條：
毒品危害防治條例第八條
轉讓第一級毒品者，處一年以上七年以下有期徒刑，得併科新臺幣一百萬元以下罰金
。
轉讓第二級毒品者，處六月以上五年以下有期徒刑，得併科新臺幣七十萬元以下罰金
。
轉讓第三級毒品者，處三年以下有期徒刑，得併科新臺幣三十萬元以下罰金。
前三項之未遂犯罰之。


司法院資訊處製作；財團法人民間司法改革基金會備份。
